# MARTIN AUGUSTO SULLCAPUMA MARTINEZ





**DIRECCION:** Calle Pedro Villalobos 785 Zona "B" San Juan de Miraflores

**DNI:** 43458389

EDAD: 28 años

**TELEFONO:** rpc 987484548

LICENCIA: Categoría A1 - N° Q43458389

ESTADO CIVIL: Soltero

Bachiller en Ing. Industrial, con experiencia en planificación, seguimiento y control de proyectos industriales y mineros siguiendo la metodología del PMI, proactivo, muy ordenado, con buen nivel de comunicación a todo nivel y orientado a resultados.

# FORMACIÓN ACADEMICA

• EDUCACION UNIVERSITARIA INGENIERÍA INDUSTRIAL BACHILLER

2008 – 2012 UNIVERSIDAD TECNOLOGICA DEL PERU

"UTP" Lima

EDUCACION SUPERIOR MECÁNICA DE PRODUCCIÓN TITULADO

2003 - 2005 INSTITUTO SUPERIOR TECNOLOGICO PUBLICO

"JOSE PARDO" La Victoria

EDUCACIÓN SECUNDARIA

1997 – 2002 IEE JULIO CESAR ESCOBAR ZAPATA

San Juan de Miraflores

EDUCACIÓN PRIMARIA

1991 – 1996 IEE MARIA REICHE 7070

San Juan de Miraflores

# **EXTENSIÓN ACADEMICA**

05/08/12 – 07/02/13 PROGRAMA INTEGRAL DE GESTION DE PROYECTOS

**TECSUP** 

- Evaluación y formalización de Proyectos

- Gestión de Proyecto PMBOK

- MS Project para el seguimiento y control de proyectos.

04/11/12 – 05/12/12 PRIMAVERA P6

UNIMASTER

• 15/03/12 – 23/03/12 SEMINARIO ADMINISTRACION OPERATIVA DE LA PRODUCCION

16 horas AM Business Capacitación Corporativa SAC.

• 13/12/11 – 14/12/11 SEMINARIO METRICAS E INDICADORES DE GESTION DE LA PRODUCCION

8 horas AM Business Capacitación Corporativa SAC.

• 03/10 – 08/11 ESPECIALIZACIÓN EN GESTIÓN DELA PRODUCCIÓN

5 meses Universidad Nacional de Ingeniería

• 10/08 – 03/11 IDIOMA INGLES (nivel intermedio - Avanzado)

Instituto de Idiomas de la Universidad Tecnológica del Perú

2009 – 2009 GESTIÓN MODERNA DE ALMACENES

20 horas Universidad Tecnológica del Perú

2006 - 2007 AUTOCAD 2006

Universidad nacional de ingeniería

2002- 2003 TÉCNICO EN OFIMÁTICA

Instituto superior tecnológico "LINCOLN"

## **OTROS CONOCIMIENTOS**

IDIOMAS

Ingles : Intermedio - Avanzado

INFORMÁTICA

Word, Excel, Power Point 2010 : Avanzado
Ms Project 2010 : Avanzado
Primavera P6 : Intermedio
Autocad : Intermedio
Inventor : Intermedio
Lindo 6.1 : Intermedio
Need beans Java : Básico

GESTION

Sistema ERP SICO, NBO Diagramas de control

Lean manufacturing (Smed, Poka yoke, 5S)

ISO 9001-2008

Dirección de Proyectos PMBOK

## **EXPERIENCIA LABORAL**

# 03/2011 – Actualidad CONSORCIO MECANICO COMERCIAL S.A.C. "CO-ME-CO"

Cargo: INGENIERO DE PLANEAMIENTO & CONTROL DE PROYECTOS

#### **Funciones**

- Responsable de los proyectos a cargo.
- > Seguimiento y control de los proyectos en alcance y tiempo.
- Seguimiento en los acuerdos de reunión llevados con el cliente y stakeholders.
- Análisis de costos del proyecto vs el presupuestado.
- Supervisión de avances de producción y outsorcing.
- Elaboración de informes y reportes (Curvas S, Lookhead, avance fabricación, Ratios, análisis de rendimiento, Three weeks).
- Elaboración y actualizaciones de cronogramas mediante Ms Project y Primavera P6
- Elaboración de valorizaciones por avance del proyecto
- Coordinación constante con obra para atención a sus requerimientos y solicitudes.
- Apoyo en la gestión logística para cumplir con los plazos establecidos.
- Coordinación y comunicación constante con los clientes, proveedores, contratistas, y subcontratistas para el buen orden y cumplimiento de los plazos establecidos.

#### PRINCIPALES PROYECTOS A CARGO:

Cliente: YURA S.A.

o Provecto:

Ampliación de planta cementera – Proyecto Misti

Diseño, Fabricación y suministro de estructuras y 8 Fajas Transportadoras.

**Cliente:** SSK Montajes e instalaciones S.A.C.

o Proyecto:

Ampliación Minera El Brocal a 18000 TMD – Fabricación de estructuras y suministro de equipos diversos

# Cliente: CONSORCIO RIO PALLCA – ASTALDI & GyM

Proyecto:

Construcción de Central Hidroeléctrica Huanza – Diseño, Fabricación y montaje de equipamiento Hidromecánico y Compuertas

#### Cliente: COMPAÑÍA MINERA MILPO S.A.A.

o Proyecto:

Ampliación de planta concentradora a 15,000 TPD – UM Cerro Lindo FASE III – Fabricación y suministro de estructuras y 15 Fajas Transportadoras.

Proyecto:

Ampliación Planta concentradora a 5,500 TPD – UM El Porvenir - Fabricación y suministro de estructuras y 10 Fajas Transportadoras

Proyecto:

Ampliación Planta concentradora a 5000TPD – UM Atacocha - Fabricación y suministro de estructuras y 12 Fajas Transportadoras

#### Cliente: COMPAÑÍA DE MINAS BUENAVENTURA S.A.A.

Proyecto:

Construcción de Planta de Chancado – Proyecto Breapampas – Diseño, Fabricación, suministro y montaje de estructuras, equipos y 6 fajas transportadoras..

# Cliente: COMPAÑÍA MINERA & CALERA SANTA SA

o Proyecto:

Construcción de Planta de Calcinación y Chancado – Proyecto Huamachuco – Diseño, Fabricación, suministro y montaje de estructuras, equipos y 6 fajas transportadoras.

Cliente: VULCO PERU

Proyecto:

Fabricación de Hidrocyclon Cavex650x22 – Proyecto Conga Fabricación de Alimentador de Bolas Ø3" – Proyecto Conga Fabricación de Bases de Bomba – Proyecto Conga

Cliente: OUTOTEC PERU

o Proyecto:

Fabricación de 02 Celdas de Flotación TC10 – Proyecto Volcan Andaychagua

Proyecto:

Fabricación de 29 Celdas de Flotación OK 0.5R, OK 1.5R y SK240 – Proyecto Volcan Alpamarca

#### 2007 – 2008 TECNOSANITARIA S.A.

Cargo: TECNICO MECANICO

#### **Funciones**

- Control de materiales y herramientas del área de mantenimiento.
- Planificar la ejecución de los trabajos asignados.
- Elaborar en AUTOCAD el diseño de las piezas a fabricar.
- Verificar el estándar de calidad de los equipos de producción.

# 2006 – 2007 G y M S.A.

PROYECTO EPC 11 - Malvinas
PROYECTO SULFUROS PRIMARIOS - Arequipa

Cargo: MECÁNICO DE ALINEAMIENTO Y MONTAJE

#### **Funciones**

- Coordinación y planificación de la ejecución de los trabajos asignados.
- > Dar seguimientos a las diversas etapas y procedimientos de montajes de equipos mecánicos.

# REFERENCIAS

Ing. Ricardo Pasco Rivera

Cargo: Gerente de Operaciones - Consorcio Mecánico Comercial

Celular: 990934790

Ing. Francisco Rodriguez Medina

Cargo: Ex Jefe de PCP - Consorcio Mecánico Comercial

Celular: 942101471 Rpm: \*0086410